

Diego Galvis

EST. INGENIERIA DE SISTEMA-VI SEMESTRE

Soy Diego Galvis un estudiante de Ingeniería de Sistemas en la Universidad Simón Bolívar, con formación técnica en sistemas por el Servicio Nacional de Aprendizaje (SENA). Actualmente trabajo como Soporte en Universidad Simón Bolívar, una empresa dedicada del sector de educación superior. Sus competencias principales son el soporte técnico, SQL, JAVA, LARAVEL, el mantenimiento de equipos de cómputo y la atención al cliente. En su trabajo actual, se encarga de brindar soporte a la comunidad en general y sistemas de gestión de tickets. Le motiva trabajar en un equipo dinámico y creativo, que busca resolver los problemas de forma eficiente y satisfacer las necesidades de los clientes. Le gustaría seguir aprendiendo y desarrollando sus habilidades técnicas y blandas, y aportar su perspectiva y experiencia a proyectos desafiantes y de impacto.



juandiegogalvisr@gmail.com



Cel: +573143480005

EXPERIENCIA LABORAL

AUXILIAR SOPORTE TECNICO UNIVERSIDAD SIMON BOLIVAR, Junio 2024 - En Curso

- · Atención al cliente
- Gestión de tickets
- · Mantenimiento preventivo
- Gestión de usuario
- Copias de seguridad

SOPORTE NIVEL 2 IBIS CREATIVA S.A.S , Diciembre 2023 - Junio 2024

- · Atención al cliente
- Consultas SQL.
- Contenedores con DOCKER.
- Automatización Básica con NODE-RED
- Conocimiento básico SONARQUBE.
- JS,.NET

ANALISTA DE SOPORTE I EN SITIO Universidad Simon Bolivar , Febrero 2022 -Diciembre 2023

- Mantenimiento en equipos de computo
- Soporte técnico en sitio
- Ejecución planes de mantenimiento
- · Atención al cliente

ANALISTA DE SOPORTE NIVEL 1 YOLENITH SOFTWARE, Febrero 2021 - Junio 2021

- Escalamiento de problemas.
- Registro y seguimiento.
- Resolución de incidentes simples.
- Atención al cliente.

TECNICO SOPORTE REDES UFPS Cucuta, Febrero 2019 - Enero 2020

- · Ponchado de cable UTP.
- · Mantenimiento a servidores en sitio.
- Recepción y ejecución de servicios.
- · Configuraciones de IP.

EDUCACIÓN

Universidad Simon Bolivar Ingenieria de sistemas En curso.